# 并购后被并购的子公司的资本公积减少，而并购方却无资本公积可供调减！

提问人：tony868lamy 时间：2010-02-24 12:23:56
请问上述问题，在合并报表层面进行权益法调整时，长期股权投资-其他权益变动是否可以通过“利润分配-其他”来调节。

回答人：chenyiwei
回复 楼主 tony868lamy 的帖子不建议冲减合并层面的留存收益，仍可冲减合并资本公积至负数。

回答人：chenyiwei
回复 板凳 tony868lamy 的帖子 1 、在合并报表层面，因为同一控制下控股合并，要视同最早期间就已经完成，所以子公司在合并日前的超额亏损还是通过正常的利润表合并体现在合并资产负债表的未分配利润负数中。 2 、在合并层面，上述恢复操作相当于借未分配利润，贷资本公积。

回答人：chenyiwei
回复 地板 tony868lamy 的帖子合并层面可作为资本溢价处理。